臺灣臺南地方法院臺南簡易庭民事判決
110年度南小字第1703號
原      告  郭惠菁  
被      告  陳韋博  
上列被告因過失傷害案件，原告提起刑事附帶民事訴訟，請求侵
權行為損害賠償，經本院刑事庭裁定（110年度交簡附民字第209
號）移送前來，本院於民國110年11月25日言詞辯論終結，判決
如下：
　　　主      文
原告之訴及假執行之聲請均駁回。 
    事實及理由
一、原告起訴主張：原告於民國109年10月16日17時許，騎乘車牌
    號碼000-000號普通重型機車搭載訴外人郭錚雯，沿臺南市歸
    仁區臺39線公路機慢車道由南往北方向行駛，行至該路與中正
    南路交岔路口停等紅燈時，被告騎乘車牌號碼000-0000號普通
    重型機車自同向後方駛來，本應注意車前狀況，保持安全距
    離，隨時採取必要之安全措施，且依當時狀況，並無任何不
    能注意之情形，竟疏未注意，追撞原告機車，致原告受有右
    上肢及右下之鈍擦傷、右手燙傷、右側小腿挫傷、右側腳踝
    挫傷等傷害，被告應負全部過失責任。原告因本件車禍已支
    付醫療費新臺幣（下同）7,690元、2,650元、後續醫療費1
    萬元、就醫交通費3,310元，並受有14日不能工作之薪資損
    失22,418元，精神上損害5,000元。爰依侵權行為損害賠償
    之法律關係，請求被告賠償35,000元並加計法定遲延利息等
    語。並聲明：被告應給付原告35,000元，及自刑事附帶民事
    起訴狀繕本送達翌日起至清償日止，按年利率百分之5計算
    之利息；原告願提供擔保，請准予宣告假執行。
二、被告抗辯：被告同意給付原告已支出之醫療費、就醫交通費
    及請假3日薪資損失，但不同意給付未提出醫療單據之醫療
    費用及精神賠償等語。並聲明：原告之訴駁回。
三、本院判斷之理由：
　㈠被告於109年10月16日17時許，騎乘車牌號碼000-0000號普通
    重型機車沿臺南市歸仁區臺39線公路機慢車道由南往北方向行
    駛，行至該路與中正南路交岔路口時，自後追撞同向在前停
    等紅燈、由原告騎乘之車牌號碼000-000號普通重型機車，致
    原告受有右上肢及右下之鈍擦傷、右手燙傷、右側小腿挫傷
    、右側腳踝挫傷之事實，為被告所不爭執，且據被告於所涉
    過失傷害刑事案件警詢及偵查中供承不諱(見刑事案件警卷
    第13頁、偵查卷第17頁)，並有原告國立成功大學醫學院附
    設醫院(下稱成大醫院)診斷證明書、道路交通事故談話紀錄
    表、道路交通事故現場圖、道路交通事故照片黏貼紀錄表附
    於刑事案件警卷可證(見刑事案件警卷第13-19、25、29、45
    -61頁)，又被告所犯傷害犯行，經臺灣臺南地方檢察署檢察
    官以110年度偵字第10879號聲請簡易判決處刑，經本院刑事
    庭以110年度交簡字第2308號刑事簡易判決判處被告犯過失
    傷害罪，處拘役50日，得易科罰金確定，有本院110年度交
    簡字第2308號刑事簡易判決書在卷可參(見本院卷第19-22頁
    )，此經本院依職權調取本院上開刑事案件卷宗核閱屬實，
    由此堪認原告主張其於109年10月16日騎乘機車在肇事交岔路
    口停等紅燈時，遭被告騎乘機車自後追撞，致其受有右上肢
    及右下之鈍擦傷、右手燙傷、右側小腿挫傷、右側腳踝挫傷
    之傷害，洵屬有據。
　㈡按因故意或過失，不法侵害他人之權利者，負損害賠償責任
    ；汽車、機車或其他非依軌道行駛之動力車輛，在使用中加
    損害於他人者，駕駛人應賠償因此所生之損害，民法第184
    條第1項前段、第191條之2前段分別定有明文。又汽車行駛
    時，駕駛人應注意車前狀況，並隨時採取必要之安全措施，
    為道路交通安全規則第94條第3項所明定。所稱「汽車」者
    ，係指在道路上不依軌道或電力架線而以原動機行駛之車輛
    （包括機車），道路交通安全規則第2條第1項第1款規定甚
    明。本件事故發生時，天候晴，暮光，被告行經上開路段為
    市區道路、柏油路面乾燥、無缺陷、無障礙物、視距良好、
    號誌正常等情，有道路交通事故調查報告表㈠可稽(見刑事案
    件警卷第31頁)，足見被告客觀上並無不能注意之情事，惟
    被告未注意車前狀況，並隨時採取必要安全措施，自後追撞
    在路口停等紅燈、由原告所騎乘之機車，造成原告身體受傷
    ，揆諸前開規定，被告就本件車禍事故之發生具有過失至明
    ，且其過失駕駛行為與原告身體所受傷害間，具有相當因果
    關係，原告請求被告對其所受損害負賠償責任，自為有理。
　㈢次按不法侵害他人之身體或健康者，對於被害人因此喪失或
    減少勞動能力或增加生活上之需要時，應負損害賠償責任；
    不法侵害他人之身體、健康、名譽、自由、信用、隱私、貞
    操，或不法侵害其他人格法益而情節重大者，被害人雖非財
    產上之損害，亦得請求賠償相當之金額，民法第193條第1項
    、第195條第1項前段分別定有明文。經查：
  ⒈醫療費用：
　　原告主張其已支出成大醫院醫療費1,810元、奇美醫療財團
    法人奇美醫院門診費880元、佛德中醫門診費600元、國安復
    健科診所門診暨復健費4,400元、2,650元，合計10,340元，
    業據其提出上開各醫療院所診斷證明書暨醫療費用收據為證
    （見附民卷第11-29頁、本院卷第55-67頁)，核與原告因本
    件車禍所受傷害間具有因果關係，且屬必要，被告亦已同意
    如數給付(見本院卷第47、54頁)，應予准許。至原告請求日
    後醫療費用1萬元，未據其擧證證明日後確有支付之必要，
    其此部分請求，尚乏依據，不應准許。  
  ⒉交通費：
　　原告主張其因本件車禍受傷，須往返醫院而支出交通費3,31
    0元，並提出計程車收據為憑(見附民卷第31頁)，被告已同
    意如數給付(見本院卷第47頁)，是原告此部分之請求，應予
    准許。
  ⒊不能工作之薪資損失：
　　原告主張其因本件車禍受傷，醫囑需休養二星期，請求14日
    無法工作之薪資損失22,418元等語，並提出109年度扣繳憑
    單及請假證明為憑(見附民卷第9頁、本院卷第93頁)，惟依
    上開請假證明所示，原告請假期間為109年10月18日起至109
    年10月20日止，可見原告受傷後僅請假3日，依被告所不爭
    執之原告日薪1,601元計算，原告所受薪資損失為4,803元(
    計算式：1,601元/天3天＝4,803元)，逾此範圍之請求，難
    認有據。
　⒋精神慰撫金：
　　按慰藉金之賠償須以人格權遭遇侵害，使精神上受有痛苦為
    必要，其核給之標準固與財產上損害之計算不同，然非不可
    斟酌雙方身分資力與加害程度，及其他各種情形核定相當之
    數額(最高法院51年台上字第223號裁判意旨參照）。又非財
    產上損害之慰撫金數額，究竟若干為適當，應斟酌兩造身分
    、地位及經濟狀況，俾為審判之依據（最高法院86年度台上
    字第511號判決要旨參照）。原告因本件車禍受有身體傷害
    ，需就醫治療，期間並需忍受上開傷害造成之身體不適、心
    理負擔及日常生活不便，其身體及精神上自當受有相當之痛
    苦，其依民法第195條第1項之規定，請求被告賠償非財產上
    損害，應屬有據。查，原告二專畢業，在科技公司擔任技術
    員，月收入約4萬元；被告高中肄業，擔任工地鷹架工人，
    月收入約2萬多元等情，業據兩造陳明在卷（見本院卷第46-
    47頁）。爰審酌兩造109年度稅務電子閘門財產所得調件明
    細表所示兩造所得及財產之經濟狀況(見本院卷第29-32頁)
    ，暨兩造前揭身分、地位、經歷，兼衡本件車禍發生經過及
    原告所受傷害程度等一切情狀，認原告請求精神慰撫金5,00
    0元，尚屬適當。
  ⒌綜上，原告因本件車禍事故得請求被告賠償23,453元(計算式
    ：醫療費10,340元＋交通費3,310元＋不能工作之薪資損失4,8
    03元＋精神慰撫金5,000元＝23,453元)。　　
　㈣再按保險人依強制汽車責任保險法規定給付之保險金，視為
    加害人或被保險人損害賠償金額之一部分；被保險人受賠償
    請求時，得扣除之，強制汽車責任保險法第32條定有明文。
    而強制汽車責任保險法第32條規定之立法目的，在於保險人
    之賠償責任之承擔或轉嫁，應視為加害人或被保險人損害賠
    償金額之一部分，為避免受害人雙重受償，於受賠償請求時
    ，得扣除之。從而，保險人所給付受益人之保險金，可視為
    被保險人或加害人所負損害賠償金額之一部分，受害人倘已
    自保險金獲得滿足，自不得又對被保險人或加害人再事請求
    （最高法院90年度台上字第825號判決意旨參照）。本件車
    禍事故發生後，原告已受領強制汽車責任險之保險給付27,2
    40元，有原告提出之存摺影本在卷可證(見本院卷第71頁)，
    依上說明，此部分保險給付金額應予扣除。而原告因本件車
    禍事故得請求被告賠償之金額為23,453元，已如前述，經扣
    除其已領取之上開強制汽車責任保險金後，已無餘額，自不
    得再請求被告賠償損害。
四、綜上所述，原告依侵權行為損害賠償之法律關係，請求被告
    賠償35,000元，及自起訴狀繕本送達翌日起至清償日止，按
    年息百分之5計算之利息，為無理由，應予駁回，其假執行
    之聲請，失所依附，不應准許，併予駁回。
五、本件為刑事附帶民事訴訟移送民事庭審理之案件，依刑事訴
    訟法第505條第2項規定，免納第一審裁判費用，於本院審理
    時復無其他訴訟費用之支出，自無庸為訴訟費用負擔之諭知
    ，附此敘明之。
六、據上論結，本件原告之訴無理由，判決如主文。
中    華    民    國   110    年    11   月    30   日　
                    臺灣臺南地方法院臺南簡易庭
                                 法  官  張桂美
以上正本係照原本作成。
對於小額程序第一審判決之上訴，非以其違背法令為理由，不得為之。如不服本判決，應於送達後20日內，向本院提出上訴狀並表明上訴理由（須附繕本）且上訴狀內應記載表明（一）原判決所違背之法令及其具體內容；（二）依訴訟資料可認為原判決有違背法令之具體事實者。如委任律師提起上訴者，應一併繳納上訴審裁判費用。　　　　　　　　　　　　　　　　　
中　　華　　民　　國　　110 　年　　12　　月　　1 　　日
                                  書記官  林彥丞